---
title: "Exercise-Grading"
author: "林茂廷"
date: "10/13/2018"
output: html_document
---

## 產生tryCatch學生答案程式檔

```{r}
studentFile<-"Exercise1-41073859.Rmd"
dirSet<-"Exercise1"
studentFilePath<-paste0(dirSet,"/",studentFile)

library(knitr)
library(stringr)
library(dplyr)

#readLines(studentFilePath)
#purl(studentFilePath)

# 檔名
fileName <- studentFilePath
fileContent <- readLines(fileName)
fileContent %>% str_which(fixed("```{r ans")) -> ansStartLoc

# 選出要清空的答案內容
ansEndLoc<-c()
nLines<-length(fileContent)
ansListMake<-c("ans<-list()")
previousLines<-c()
ansEndLoc_i<-1
for(i in ansStartLoc){
  #i<-ansStartLoc[1]
  chunkName <- str_split_fixed(fileContent[i],fixed("```{r "),n=2)
  chunkName <- str_sub(chunkName[,2],end=str_length(chunkName[,2])-1)
  textContent<-fileContent[ansEndLoc_i:i]
  previousLines<-c(previousLines,textContent)
  fileContent[i:nLines] %>% str_which(fixed("```")) -> Out
  ansEndLoc_i <- Out[2]+i-1
  codeStartLine<-i+1
  codeEndLine<-ansEndLoc_i-1
  
  ## 取出ans區塊內的程式碼chunkContent（不含上下```標記）
  chunkContent <- NULL
  if(codeStartLine <= codeEndLine){
    chunkContent<-fileContent[codeStartLine:codeEndLine]
  }
  
  ## 程式碼放入tryCatch()以避免error使程式停止
  edittedChunkContent<-
    c("tryCatch({",
    chunkContent,
    "},",
    "error=function(e){}",
    paste0(")->",'ans[["',chunkName,'"]]')
    )
  
  ## 若為第一個ans區塊，則要新增ans list object的宣告
  if(i==ansStartLoc[1]){
    edittedChunkContent <- c("ans<-list()",edittedChunkContent)
  }

  previousLines<-c(previousLines,edittedChunkContent)
}

## 結束區塊後還有非ans區塊時，貼回用：
if(ansEndLoc_i<nLines){
  textContent<-fileContent[ansEndLoc_i:nLines]
  previousLines<-c(previousLines,textContent)
}

## 輸出結果到tryCatch/
dir.create(paste0(dirname(fileName),"/tryCatch"))
tryCathFilePath<-paste0(dirname(fileName),"/tryCatch/",basename(fileName))
writeLines(previousLines,tryCathFilePath)
```

## 對答案

```{r}
## 執行tryCath/檔案產生學生答案，及基本資料params
tempR <- tempfile(fileext = ".R")
purl(tryCathFilePath, output=tempR)
source(tempR)
unlink(tempR)
```

