---
title: "Exercise-Grading"
author: "林茂廷"
date: "10/13/2018"
output: html_document
---
## 設定批改資料匣名稱

```{r}
dirSet<-"./Exercise1/ans"
#dir.create(dirSet)
```


## 產生tryCatch學生答案程式檔

```{r tryCatchAppending function}

library(knitr)
library(stringr)
library(dplyr)

tryCatchAppending<-function(fileName){
  
  fileContent <- readLines(fileName)
  fileContent %>% str_which(fixed("```{r ans")) -> ansStartLoc
  
  # 選出要清空的答案內容
  ansEndLoc<-c()
  nLines<-length(fileContent)
  ansListMake<-c("ans<-list()")
  previousLines<-c()
  ansEndLoc_i<-1
  for(i in ansStartLoc){
    #i<-ansStartLoc[1]
    chunkName <- str_split_fixed(fileContent[i],fixed("```{r "),n=2)
    chunkName <- str_sub(chunkName[,2],end=str_length(chunkName[,2])-1)
    textContent<-fileContent[ansEndLoc_i:i]
    previousLines<-c(previousLines,textContent)
    fileContent[i:nLines] %>% str_which(fixed("```")) -> Out
    ansEndLoc_i <- Out[2]+i-1
    codeStartLine<-i+1
    codeEndLine<-ansEndLoc_i-1
    
    ## 取出ans區塊內的程式碼chunkContent（不含上下```標記）
    chunkContent <- NULL
    if(codeStartLine <= codeEndLine){
      chunkContent<-fileContent[codeStartLine:codeEndLine]
    }
    
    ## 程式碼放入tryCatch()以避免error使程式停止
    edittedChunkContent<-
      c("tryCatch({",
      chunkContent,
      "},",
      "error=function(e){}",
      paste0(")->",'ans[["',chunkName,'"]]')
      )
    
    ## 若為第一個ans區塊，則要新增ans list object的宣告
    if(i==ansStartLoc[1]){
      edittedChunkContent <- c("ans<-list()",edittedChunkContent)
    }
  
    previousLines<-c(previousLines,edittedChunkContent)
  }
  
  ## 結束區塊後還有非ans區塊時，貼回用：
  if(ansEndLoc_i<nLines){
    textContent<-fileContent[ansEndLoc_i:nLines]
    previousLines<-c(previousLines,textContent)
  }
  
  
  ## 輸出結果到tryCatch/
  dirSetSplit<- str_split(dirname(fileName),"/")[[1]]
  parentDirSplit<-dirSetSplit[-length(dirSetSplit)]
  parentDir<-paste0(parentDirSplit,collapse = "/")
  tryCathDirPath<-paste0(parentDir,"/tryCatch")
  if(!dir.exists(tryCathDirPath)) dir.create(tryCathDirPath)
  tryCathFilePath<-paste0(tryCathDirPath,"/tc_",basename(fileName))
  writeLines(previousLines,tryCathFilePath)
}
```

```{r tryCathTest, eval=FALSE}
studentFile<-"Exercise1-41078392.Rmd"
ansFile<-"Exercise1-Ans.Rmd"
studentFilePath<-paste0(dirSet,"/",studentFile)
ansFilePath<-paste0(dirSet,"/",ansFile)

# 產生學生tryCatch檔
tryCatchAppending(studentFilePath)

# 產生答案tryCatch檔
tryCatchAppending(ansFilePath)
```

```{r create all tryCatch files}
dirSetSplit<- str_split(dirSet,"/")[[1]]
parentDirSplit<-dirSetSplit[-length(dirSetSplit)]
parentDir<-paste0(parentDirSplit,collapse = "/")
tryCatchPath <- paste0(parentDir,"/tryCatch")
dir.create(tryCatchPath)

listOfFiles <- dir(dirSet)
for(i in listOfFiles){
 tryCatchAppending(paste0(dirSet,"/",i)) 
}
```

## 輸出答案
輸出學生答案及標準答案到`r paste0(dirSet,"/",dirSet,"-ansCollection.Rdata")`

```{r create answerCollection Rdata}
## 執行tryCath/檔案產生學生答案，及基本資料params
tempR <- tempfile(fileext = ".R")

answerCollection<-list()

listOfFiles <- dir(tryCatchPath)
for(i in 1:length(listOfFiles)){
  ithFileName <- listOfFiles[i]
  ithFilePath <- paste0(tryCatchPath,"/",ithFileName)
  purl(ithFilePath, output=tempR)
  source(tempR)
  ans$name <- params$studentName
  ans$id <- params$studentID
  answerCollection[[i]] <- ans
}
unlink(tempR)
save(answerCollection,file=paste0(parentDir,"/",parentDirSplit[length(parentDirSplit)],"-ansCollection.Rdata"))
```


## 批改答案

```{r}
library(grade)
any(answerCollection[[1]]$ans11 == answerCollection[[2]]$ans11) 
any(answerCollection[[1]]$ans12 == answerCollection[[2]]$ans12) 
any((answerCollection[[1]]$ans2 == answerCollection[[2]]$ans2) 
)
```

