---
title: "學生考卷網頁製作"
author: "林茂廷"
date: "11/17/2018"
output: html_document
params:
  baseDir: "/Users/martin/Desktop/GitHub/course-107-1-programming-for-data-science"
  examChunkSheetDir: "Midterm/ans"
  examEmptyRmd: "midterm.Rmd"
  gsKey: "16XPjoHB_Pt7Vwby5QFwqFO2fW-rJahS4xyijiX2S8CA"
  wsName: "Midterm"
---

```{r setup, include=FALSE}
knitr::opts_chunk$set(echo = TRUE)
load("StepZ_funs.Rda")
```

## chunkSheet資料引入

```{r}
workingPath<- file.path(params$baseDir,params$examChunkSheetDir)
tempPath <- file.path(workingPath,"temp")
if(!is.null(dir.exists(tempPath))) {
  dir.create(tempPath)
}
# locate chunksheet.rda
library(magrittr)
library(dplyr)
library(stringr)
list.files(workingPath) %T>%  
    {assign("workingPathListFiles",.,envir=globalenv())} %>%
  toupper %>%
  str_detect("CHUNKSHEET.RDA") %>%
  workingPathListFiles[.] -> chunkSheetName
chunkSheetFilePath <- file.path(workingPath,chunkSheetName)
load(chunkSheetFilePath)
```

## 產生學生考卷網頁

### 試題卷

```{r}
# 試題卷位置在working path上一層
workingPath %>%
  str_split("/") %>%
  unlist %>%
  {.[1:(length(.)-1)]} %>%
  paste0(.,collapse = "/") ->
  workingPathUpper

# 查出試卷file path
file.path(workingPathUpper,params$examEmptyRmd)->examEmptyFilePath

# 
readLines(examEmptyFilePath)->examEmptyLines
```

## 增加header設定

```{r}
examEmptyLines %>%
  str_which("html_document") -> html_docment_index
html_setting<-c(
"  html_document:",
"    includes:",
"      in_header: header.html"
)
examEmptyLines %>%
{  c(
    .[1:(html_docment_index-1)],
    html_setting,
    .[(html_docment_index+1):length(.)]
  )} -> 
  examEmptyLines
```


#### 更新setup chunk 

```{r}
examEmptyLines %>% chunkticksDF -> chunkTicks

setupChunkNameContent<-"```{r setup, include=TRUE, echo=FALSE}"

examEmptyLines[chunkTicks$start[1]]<- setupChunkNameContent

# update setup chunk
## newContent to add
newContent <-
  c("knitr::opts_chunk$set(echo = TRUE,message=FALSE,error=FALSE,eval=FALSE)",
    "library(klippy)",
    "klippy()")

## add newContent
examEmptyLines %>%
  chunkcontent_replace("setup",newContent,chunkTicks) ->
  examEmptyLines2
```


### 答案卷

```{r}
#### 取出答案chunk sheet
names(chunkSheet) -> sheetNames
is.ans=T

sheetNames %>% str_detect("(-ANS)") %>% 
  sheetNames[.]->
  ansSheet

#### 由空白卷轉成有[參考答案...]按鈕的RmD
ansSheet %>% 
  RmdAugment(examEmptyFilePath=examEmptyFilePath,is.ans) ->
  examEmptyLines3

### 儲存答案檔Rmd

ansFilePath<-file.path(tempPath,paste0(ansSheet,".Rmd"))
writeLines(examEmptyLines3,ansFilePath)

#### 轉成html template(set eval=F)
rmarkdown::render(
  ansFilePath,
  output_format = "html_document",
  ansFilePath %>% str_replace("(\\.Rmd)","\\.html"),
  quiet=TRUE
)
```

### 學生卷

```{r}
#### 取出答案chunk sheet
names(chunkSheet) -> sheetNames
is.ans=F

#### 去除ANS sheet
sheetNames %>% str_detect("(-ANS)") %>% 
  {sheetNames[-c(.)]}->
  studentSheets

#### 由空白卷轉成有[參考答案...]按鈕的RmD
newStudentSheets<-studentSheets
for(studentSheet_i in studentSheets){
  tryCatch({
    studentSheet_i %>% 
      RmdAugment(examEmptyFilePath=ansFilePath,is.ans) ->
      examEmptyLines4
    TRUE
    #examEmptyLines4 #%>% View
  },
  error=function(e){
    print(paste0(studentSheet_i," has errors."))
    FALSE
  },
  warning=function(w){
    print(paste0(studentSheet_i," has warnings."))
    FALSE
  }) -> tryCatchResult
  if(tryCatchResult != FALSE){
  studentSheet_i %>% 
        RmdAugment(examEmptyFilePath=ansFilePath,is.ans) ->
        examEmptyLines4
      examEmptyLines4 #%>% View
      
      ### 儲存答案檔Rmd
      
      studentSheetFilePath<-file.path(tempPath,paste0(studentSheet_i,".Rmd"))
      writeLines(examEmptyLines4,studentSheetFilePath)
  } else {
    newStudentSheets <- setdiff(newStudentSheets,studentSheet_i)
  }
}
```

#### 製作學生對/錯 css head

```{r}
library(googlesheets)

params$gsKey %>% gs_key %>%
  gs_read(ws=params$wsName) -> examGrades

for(studentSheet_i in newStudentSheets){
  #studentSheet_i <- newStudentSheets[1]
  examGrades %>% 
    filter(
      原始檔案==studentSheet_i
    ) %>% 
    select(contains("ans")) -> ansGrades_i
  
  # 選出正確題代號
    ansGrades_i %>% 
    {which(.==1)} %>%
    {names(ansGrades_i)[.]} -> correctList
  # 選出錯誤題代號
    wrongList <- setdiff(names(ansGrades_i),correctList)
  # 製作css
    css_i<-
      c(
        "<style>",
        paste0(paste0(".",c(correctList), collapse=", ")," {"),
        "background-color: #dff0d8;",
        "border-color: #d6e9c6;",
        "}",
        paste0(paste0(".",c(wrongList), collapse=", ")," {"),
        "background-color: #f2dede;",
        "border-color: #ebccd1;",
        "}",
        "</style>"
      ) 
    
    # 增加css到Rmd最後
    Rmdfile_i<-file.path(tempPath,paste0(studentSheet_i,".Rmd"))
    readLines(Rmdfile_i)-> RmdLines
    RmdLines<-c(RmdLines,
                css_i) %>%
    writeLines(Rmdfile_i)  
}
```


#### 轉成html template(set eval=F)

```{r}
for(studentSheet_i in newStudentSheets){
  studentSheet_i %>% 
    paste0(".Rmd") %>%
    file.path(tempPath,.) -> studentSheetFilePath
  rmarkdown::render(
    studentSheetFilePath,
    output_format = "html_document",
    studentSheetFilePath %>% str_replace("(\\.Rmd)","\\.html"),
    quiet=TRUE)    
}
```

## 產生亂碼檔名

```{r}
library(digest)
listOfHtmls<- list.files(tempPath,"html")
listOfBasenames<- listOfHtmls %>% basename %>%
  str_replace("(\\.html)","")
listOfBasenames %>% paste0("29423328") %>%
  map(sha1) %>%
  unlist %>%
  paste0(".html")->listOfShaHtmls

listOfBasenames %>% paste0("29423328") %>%
  map(sha1) %>%
  unlist %>%
  paste0(".Rmd")->listOfShaRmds

file.path(tempPath,"sha",listOfShaHtmls)-> toFilePath
listOfBasenames %>%
  paste0(".Rmd") %>%
  file.path(tempPath,.)->fromFilePath
listOfBasenames %>%
  paste0(".Rmd") %>%
  file.path(tempPath,"sha",.)->toFilePath
dir.create(file.path(tempPath,"sha"), showWarnings = F)
file.copy(from=fromFilePath,to=toFilePath,overwrite=T)  

shaPath<-file.path(tempPath,"sha")
listOfShaRmds %>%
  file.path(shaPath,.) -> newName

file.rename(toFilePath,newName)
```

## Publish

```{r}
indexFilePath<-file.path(params$baseDir,"index.Rmd")
file.copy(indexFilePath,shaPath,overwrite = T)
file.create(file.path(shaPath,"_site.yml"))
#rmarkdown::render_site(shaPath)
```

```{r}
## 更新對照表
fileMapping <- data.frame(
  RmdName=listOfBasenames,
  ShaName=listOfShaHtmls,
  URL=paste0("https://tpemartin.github.io/course-programming-for-data-science-exam-results/107_1/",listOfShaHtmls),
  stringsAsFactors = F
)
params$gsKey %>% gs_key %>%
  gs_ws_new(ws="Sha htmls",
            input=fileMapping,
            anchor="A1")
```


## all functions

```{r}
chunkticksDF<-function(allLines){
  allLines %>%
  str_which("(```)") -> chunkTicksLoc
chunkTicks <-
  data.frame(
    start=chunkTicksLoc[seq(1,length(chunkTicksLoc),by=2)],
    end=chunkTicksLoc[seq(2,length(chunkTicksLoc),by=2)]
  )
chunkTicks %>%
  mutate(
    chunkName={ 
      chunkname_extract(allLines,chunkTicks)
      }
  ) -> chunkTicks
return(chunkTicks)
}

chunkname_extract<-function(allLines,chunkTicks){
  allLines[chunkTicks$start] %>%
    # r\\s or r preceeding [[:alnum:]]+ which is followed by \\} or ,
    str_extract("(?<=(r\\s|r))[[:alnum:]]+(?=(\\}|,))") ->
    chunkNames
  return(chunkNames)
}
chunkcontent_replace<-function(textLines,chunkname,newContent,chunkTicks){
chunkTicks %>%
    filter(chunkName==chunkname) -> setupChunk
    preText<-textLines[1:setupChunk$start]
    postText<-textLines[setupChunk$end:length(textLines)]
    c(
      preText,
      newContent,
      postText
    ) -> textLines  
  return(textLines)
}
RmdAugment<- function(sheetName_i,examEmptyFilePath=examEmptyFilePath,is.ans){
  chunkSheet[[sheetName_i]]->targetSheet
  
  readLines(examEmptyFilePath)->examEmptyLines
  
  examEmptyLines %>% chunkticksDF -> chunkTicks
  
  examEmptyLines[chunkTicks$start[1]]<- setupChunkNameContent
  
  # update setup chunk
  ## newContent to add
  newContent <-
    c("knitr::opts_chunk$set(echo = TRUE,message=FALSE,error=FALSE,eval=FALSE)",
      "library(klippy)",
      "klippy()")
  
  ## add newContent
  examEmptyLines %>%
    chunkcontent_replace("setup",newContent,chunkTicks) ->
    examEmptyLines2
  
  chunkTicks$chunkName %>% #View
    str_subset("(ans[[:alnum:]]+)") -> allAnsChunkNames
  
  chunkTicks %>%
    filter(chunkName %in% allAnsChunkNames) -> ansChunkTicks
  
  ## 以ans chunk name 新增class.source css name
  for(i in 1:nrow(ansChunkTicks)){
    examEmptyLines2[ansChunkTicks$start[i]] %>%
      str_replace("\\}",
                  paste0(', class.source="',
                         ifelse(is.ans==T,
                                "correctAns",
                         ansChunkTicks$chunkName[i]),
                         '"\\}')
                  ) -> examEmptyLines2[ansChunkTicks$start[i]]
  }
  
  ## 填入chunk內容
  library(purrr)
  for(chunkName_i in allAnsChunkNames){
    #chunkName_i <- allAnsChunkNames[1]
    examEmptyLines2 %>% #update chunkTicks dataframe
      chunkticksDF -> chunkTicks
    
    newContent<-targetSheet$ansChunks[[chunkName_i]][-1] 
    
    examEmptyLines2 %>% # insert newContent
      chunkcontent_replace(
        chunkName_i,newContent,chunkTicks) -> 
      examEmptyLines2
  }
  
  if(is.ans==T){
  ## 複製chunk 內容一次
  examEmptyLines2 %>% chunkticksDF -> chunkTicks
  
  chunkTicks$chunkName %>% #View
    str_subset("(ans[[:alnum:]]+)") -> allAnsChunkNames
  
  # 資料做 chunk cut
  ansChunkTicks <-
    chunkTicks %>% filter(chunkName %in% allAnsChunkNames)
  allLinesNumberSeq <- 1:length(examEmptyLines2)
  
  # 算cutpoints
  ansChunkTicks$startCut<-ansChunkTicks$start-1
  ansChunkTicks$endCut<-ansChunkTicks$end
  rbind(ansChunkTicks$startCut,ansChunkTicks$endCut) %>% 
    c %>%
    {c(0,.,length(examEmptyLines2)+1)} -> cutPoints
  
  # cut
  
  allLinesNumberSeq %>% cut(cutPoints) -> LineChunkCat
  levels(LineChunkCat) %>%
    {which((. %in% 
            paste0("(",ansChunkTicks$startCut,",",ansChunkTicks$endCut,"]")))}-> levelsName
  levels(LineChunkCat)[levelsName]<-ansChunkTicks$chunkName
  
  map(levels(LineChunkCat),function(x){
    #x<-levels(LineChunkCat)[2]
     chunkContent <- examEmptyLines2[which(LineChunkCat==x)]
      if(x %in% allAnsChunkNames){
         chunkL<-length(chunkContent)
         chunkMiddle <- chunkContent[2:(chunkL-1)]
         chunkNamePattern <- paste0("(",x,")")
         chunkContent<-c(
           paste0("```{r ",x,"}"),
           "```",
           paste0('<button data-toggle="collapse" data-target="#',x,'">參考答案...</button>'),
           paste0('<div id="',x,'" class="collapse">'),
           chunkContent %>% str_replace(chunkNamePattern,""),
           "</div>")
      }
     return(chunkContent)
     }
     ) %>% unlist ->
    examEmptyLines2  
  }
  return(examEmptyLines2)
}
# 找出所有function class object names
Filter(function(x) inherits(get(x), "function"), ls()) -> functionList
save(list=functionList,file="StepZ_funs.Rda")
```

